【裁判字號】    89,上易,132
【裁判日期】    890307
【裁判案由】    竊盜
【裁判全文】
臺灣高等法院臺中分院刑事判決                    八十九年度上易字第一三二號
    上  訴  人  臺灣台中地方法院檢察署檢察官
    被      告  乙○○
右上訴人因被告竊盜案件，不服台灣台中地方法院八十八年度易字第三○一六號，中
華民國八十八年十一月三十日第一審判決（起訴案號：台灣台中地方法院檢察署八十
八年度偵字第一七○四三號），提起上訴，本院判決如左：
    主  文
上訴駁回。
    理  由
一、本案經本院審理結果，認第一審判決認事用法並無不當，應予維持，並引用第一
    審判決書記載之理由（如附件）。
二、檢察官上訴意旨以：本案竊賊於八十七年底竊取告訴人之證件後，若欲丟棄，當
    係立即為之，豈有迨八十八年二月間始行返回台中市○○路丟棄之理。且如係竊
    賊竊取後所丟棄，為何長達月餘，不為行經該處之路人所發現，亦違常理云云。
    惟查告訴人於八十七年底除失竊證件外，尚有衣服、現金及金飾等物品一併遭竊
    ，果係被告竊盜，衡情應在其住處一併查獲相關失竊之物品方是，且本案被告被
    查獲之物品僅係之告訴人所有之黑色皮夾一只，內有警民時報記者證、車號ＪＧ
    ○－四九三號機車行車執照及汽車駕駛執照（起訴書誤載為汽車行車執照）各一
    件，該等證件固均非有價值之物，惟尚非不可利用以供犯罪，則竊賊竊得之後，
    未必立即丟棄。又縱使立即丟棄，該等物品對於一般之民眾毫無利用價值，則一
    般人拾得後見無價值，復行置回原處，或再予丟棄，亦非難以想像之事。尚難以
    被告持有上開物品，即推論其有竊盜犯行。至於被告拾得上開物品後據為己有，
    是否涉及侵占，應另由檢察官偵辦。此外，檢察官在本院未提出其他具體之證據
    ，以證明被告有其所指之竊盜犯行，故本件上訴無理由，應予駁回。
三、據上論斷，應依刑事訴訟法第三百七十三條、第三百六十八條，判決如主文。
本案經檢察官甲○○到庭執行職務。
中      華      民      國    八十九     年      三       月     七     日
                                  臺灣高等法院臺中分院刑事第十庭
                                        審判長法  官  黃  永  泉
法  官  蔡  名  曜
                                              法  官  蕭  廣  政
右正本證明與原本無異。
不得上訴。
                                              書記官  陳  三  軫
中      華      民      國    八十九     年      三       月     十     日
                                                                        Ｑ
臺灣臺中地方法院刑事判決                        八十八年度易字第三Ｏ一六號
    公  訴  人  臺灣臺中地方法院檢察署檢察官
    被      告  乙○○  男  三十七歲（民國○○○年○月○日生）
                        住臺中市○○區○○路三段九三巷四二弄十四號十樓之一
                        身分證統一編號：Ｚ000000000號
右列被告因竊盜案件，經檢察官提起公訴（八十八年度偵字第一七Ｏ四三號），本院
判決如左：
    主  文
乙○○無罪。
    理  由
一、公訴意旨略以：被告乙○○意圖為自己不法之所有，於民國八十七年十二月三十
    一日某時，毀壞門鎖侵入告訴人丙○○位於臺中市○○路二二之三號住處，竊取
    告訴人所有之黑色皮夾一只，內有警民時報記者證、車號ＪＧＯ－四九三號機車
    行車執照及汽車駕駛執照（起訴書誤載為汽車行車執照）各一件，得手後留供己
    用，嗣於八十八年七月十八日凌晨一時許，在臺中市○○路十二號金山莊旅社五
    Ｏ二室為警查獲被告持有前開物品，因認被告涉有刑法第三百二十一條第一項第
    二款之加重竊盜罪嫌。
二、公訴意旨認被告乙○○涉犯前開罪嫌，係以告訴人丙○○於警訊、偵查中之指訴
    及前開物品確由警方自被告身上查獲等情，有臺中市警察局第二分局刑事組檢查
    記錄及贓物認領保管單附卷可稽為其論據。訊據被告則堅詞否認有為右揭犯行，
    辯稱：前開物品係伊於八十八年二月十四日晚間（即今年農曆除夕前一夜），在
    臺中市○○路某處之自用小客車旁地上所拾獲，並非伊所竊取等語。
三、按認定犯罪事實應依證據，為刑事訴訟法所明定，故被告否認犯罪事實所持之辯
    解，縱屬不能成立，仍非有積極證據足以證明其犯罪行為，不能遽為有罪之認定
    （最高法院三十年度上字第一八三一號判例參照）。經查，告訴人丙○○位於臺
    中市○○路二二之三號住處分別於八十七年底及八十八年五、六月間曾遭竊賊以
    開啟鋁門窗入內行竊之方式竊取物品，二次失竊後均未報警處理，丙○○所有之
    國民身分證、機車行車執照及警民時報記者證係何時遺失，丙○○並不知情，直
    至八十八年初春安演習期間，適遇警察臨檢時，才發現前開證件業已遺失等情，
    業據告訴人於本院審理時陳述無訛，是被告辯稱前開物品係伊於八十八年二月十
    四日晚間（即今年農曆除夕前一夜）在臺中市○○路附近所拾獲等語，即非不足
    採信，退言之，縱認被告前開辯詞不足採信，然犯罪事實應依證據認定之，無證
    據自不得推定其犯罪事實，本案既查無其他積極證據足資證明被告有何公訴人所
    指之破壞告訴人住處門鎖入內行竊之加重竊盜行為，尚難因被告持有告訴人失竊
    物品，遽論被告涉犯前開加重竊盜罪嫌，既屬不能證明被告犯罪，本案應諭知無
    罪之判決。
據上論斷，應依刑事訴訟法第三百零一條第一項，判決如主文。
中      華      民      國      八十八      年    十一    月    三十    日
                                    法  官  陳  得  利
右正本證明與原本無異。
如不服本判決，應於判決送達後十日內，向本院提出上訴狀。
                                    書記官
中      華      民      國      八十八      年    十一    月    三十    日


司法院資訊處製作；財團法人民間司法改革基金會備份。
